臺灣高雄地方法院刑事判決　　　　　　　　　　　　　九十一年度訴緝字第九二號
　　公　訴　人　臺灣高雄地方法院檢察署檢察官
　　被　　　告　甲○○
右列被告因贓物案件，經檢察官提起公訴（民國八十九年度偵字第一五二三五號），
本院判決如左：
    主  文
甲○○故買贓物，處有期徒刑參月，如易科罰金，以參佰元折算壹日。
    事  實
一、甲○○於民國八十七年八、九月間，明知呂清黎及某不詳姓名之成年人兜售之箭
    牌口香糖一批（價值約新台幣（以下同）七十九萬餘元）係贓物（匯昇食品有限
    公司所有，於八十七年七月八日凌晨，為呂清黎、張劍生、陳武田、林正心、鄭
    進益等人所竊取），竟以三十萬元之代價予以收購。嗣經警查獲呂清黎等人，復
    依其等人之供述循線查獲甲○○。
二、案經高雄市政府警察局移送臺灣高雄地方法院檢察署檢察官偵查起訴。
    理  由
一、訊據被告甲○○矢口否認有何故買贓物之犯行，辯稱伊當時開雜貨店，有二個不
    詳姓名之人向其兜售口香糖，並稱口香糖係他人欠錢用來抵債之物，伊才以低價
    買入，並不知道買入之口香糖係贓物云云。惟查系爭口香糖價值七十九萬餘元，
    於八十七年七月八日凌晨遭竊之事實，業據被害人匯昇食品有限公司之經理蔡銘
    昇於警訊中指訴綦詳，是系爭口香糖係贓物一節堪以認定。次查系爭口香糖價值
    七十九萬餘元，而被告係以三十萬元之代價購入等情，亦據被告及被害人公司經
    理蔡銘昇於警訊中陳述綦詳，且被告經營雜貨店已有二、三年經驗，其係貪小便
    宜買入等情，並據被告於本院審理時供承綦詳，被告既知其購入之價位遠低於一
    般交易行情，且二者相距達四、五十萬元，衡情應知系爭口香糖係來歷不明之贓
    物，是其辯解不知情云云無非事後卸責之辭。綜上所述，被告空言否認不法及所
    辯顯不足採信，其犯行堪以認定。
二、核被告所為，係犯刑法第三百四十九條第二項之故買贓物罪。審酌被告犯後否認
    犯行，堪認其毫無悔意，及被害人所受之損害不小等一切情狀，爰量處如主文所
    示之刑；按刑法第四十一條，已於九十年一月十日修正公布，並於同月十二日施
    行，其第一項前段規定為「犯最重本刑為五年以下有期徒刑之罪，而受六月以下
    有期徒刑或拘役之宣告，因身體、教育、職業或家庭之關係或因其他正當事由，
    執行顯有困難者，得以一元以上三元以下折算一日，易科罰金。」，本件被告犯
    罪後，上開法律已變更，依最高法院二十四年七月刑庭總會決議，易科罰金之事
    項，應依刑法第二條第一項之規定，適用修正後之刑法第四十一條之新法，本件
    爰諭知易科罰金折算標準，以資懲儆。
據上論斷，應依刑事訴訟法第二百九十九條第一項前、刑法第二條第一項前段、第三
百四十九條第二項、修正後第四十一條第一項、罰金罰鍰提高標準條例第一條前段、
第二條，判決如主文。
中      華      民      國    九十一    年      七      月      四      日
                                  臺灣高雄地方法院刑事第三庭
                                      法  官    李淑惠
右正本證明與原本無異。
如不服本判決，應於判決送達後十日內，向本院提出上訴狀。
                                      書記官    曾秀鳳
中      華      民      國    九十一    年      七      月      四      日
